臺灣板橋地方法院民事判決　　　　　　　99年度訴字第1780號
原　　　告　陳林饖
訴訟代理人　陳守文律師
複　代理人　郭佳瑋律師
　　　　　　黃渝婷
被　　　告　姜良忠
上列當事人間請求排除侵害等事件，經本院於民國100 年7 月26
日言詞辯論終結，判決如下：
    主  文
被告應給付原告新台幣柒萬捌仟元及自民國九十九年八月二十日
起至清償日止，按年息百分之五計算之利息。
原告其餘之訴駁回。
訴訟費用由被告負擔五分之四，餘由原告負擔。
本判決第一項得假執行；但被告如以新台幣柒萬捌仟元為原告預
供擔保，得免為假執行。
原告其餘假執行之聲請駁回。
    事實及理由
一、原告主張；
（一）緣被告係門牌號碼新北市○○區○○路99巷22弄17號2 樓
      建物（以下簡稱：系爭2樓建物）之所有權人，然因民國
      98年間，系爭2樓建物內未施作防水層或防水層施工不良
      ，致積水滲入水泥結構，造成原告所有房屋即門牌號碼新
      北市○○區○○路99巷22弄17號1樓（以下簡稱：系爭1樓
      建物）浴室、客廳、陽台天花板嚴重滲漏水及壁面毀損，
      被告雖曾委託正德水電工程行修繕，但仍漏水情形不僅仍
      未改善，且漏水情形加劇，原告苦不堪言。
（二）按「他住戶因維護、修繕專有部分、約定專用部分或設置
      管線，必須進入或使用其專有部分或約定專用部分時，不
      得拒絕」、「專有部分之共同壁及樓地板或其內之管線，
      其維修費用由該共同壁雙方或樓地板上下方之區分所有權
      人共同負擔，但其修繕費用係因可歸責於區分所有權人之
      事由所致者，由該區分所有權人負擔」、「因故意或過失
      ，不法侵害他人權利者，負損害賠償責任」、「土地上之
      建築物或其他工作物所致他人權利之損害，由工作物之所
      有人負賠償責任」、「不法侵害他人之身體、健康、名譽
      、自由、信用、隱私、貞操，或不法侵害其他人格法益而
      情節重大者，被害人雖非財產上之損害，亦得請求賠償相
      當之金額」，公寓大廈管理條例第6條第1項第2款、第12
      條及民法第184條第1項前段、第191條第1項前段、第195
      條第1項分別定有明文。揆諸公寓大廈管理條例第6條第1
      項第2款、第3項之立法理由，在於明確規範區分所有權人
      間之相鄰關係，以杜紛爭，故倘非進入相鄰區分所有權人
      之專有部分、約定專用部分，即無以完成其維護、修繕專
      有部分、約定專用部分或設置管線，該相鄰區分所有權人
      自有容忍之義務。查被告所有系爭2樓建物確有未施作防
      水層或防水層施工不良，積水滲入水泥結構，造成原告所
      有系爭一樓建物浴室、客廳、陽台天花板嚴重滲漏水及壁
      面毀損，由於被告系爭2樓建物積水滲漏之行為，造成系
      爭1樓建物室內嚴重漏水，依法被告應容忍原告進入系爭
      2樓建物進行必要防水修復。另原告因進行必要之漏水修
      復工程及系爭1樓建物之天花板、牆壁之修繕，則原告依
      上開民法之規定，請求被告賠償原告所受損害先行暫定為
      新臺幣（下同）100,000元。
（三）次按因漏水現象造成發霉之黴菌，不但會釋放過敏物質，
      引發過敏、氣喘，更會引起嚴重肺部病變，甚至死亡。而
      具傳染過敏能力黴菌孢子體積微小，透過空氣傳播，不僅
      容易飛散，且會隨著鼻腔、呼吸道到肺部停留，一些慢性
      疾病，如肺部疾病患者，特別容易因此造成感染、病情加
      重。經查，被告對於系爭2樓建物之設置或保管有所欠缺
      ，且本件漏水損害乃因設置或保管欠缺所造成，被告其對
      防止損害之發生，未盡相當之注意，顯有過失，故有侵害
      原告權利之情形，導致系爭1樓建物房屋市價滑落，更對
      原告健康及日常生活影響甚鉅，且因被告拒絕修繕漏水之
      故，雖值現今房屋價值高漲之際，卻導致原告房屋出售及
      出租不易，損失非輕。另原告不菸不酒，然由於系爭2樓
      建物長期漏水之故，居住品質大為降低，使原告每天須承
      受莫大的精神與健康折磨，不得不遷離長年居住之系爭1
      樓建物，被迫仍須面對漫長之訴訟過程，心理打擊非輕，
      家庭失和，精神痛苦不堪不難想像，原告依民法第195條
      第1項之規定，請求被告給付500,000元之精神損害賠償。
（四）對被告抗辯之陳述：
      兩造於訴訟進行中會同勘查系爭2樓建物，發現被告僅針
      對系爭2樓建物內浴室施作防水層，惟對於浴室牆面並未
      施作防水層，面盆排水管亦有漏水現象，且冷熱進水管、
      排水管、馬桶進水口，與磁磚縫隙均未採防水水泥填補完
      整，容易使水流到磁磚與防水層之間，造成防水層失效，
      尤甚者，主臥室浴室門檻竟有漏水情形，進而造成浴室內
      水沿門檻至2樓客廳，並滲漏至1樓。而關於陽台、客廳等
      被告亦未進行修繕，且被告擅於2樓陽台加設造景水池，
      將原排水口遮蔽改以水管引導排水，破壞原來陽台設施，
      僅以不耐久之Silicon填縫劑修補地板與牆壁交接處。再
      者，經兩造測試漏水情形後，2樓排糞管亦有漏水情形，
      致一樓浴室天花於99年12月20日發生漏水。
（五）聲明：1.被告應容忍原告進入門牌號碼新北市○○區○○
      路99巷22弄17號2樓進行防水修復工程；2.被告應給付原
      告600,000元，並自起訴狀繕本送達之翌日起迄清償日止
      ，按年息5%計算之利息；3.原告供擔保請准宣告假執行。
二、被告則以下開情詞置辯：
（一）查被告所有坐落新北市○○區○○路99巷22弄17號2樓房
      屋為屋齡21年5層樓老舊公寓，早期建商鋼筋保護層不足
      ，加上使用年限造成剝落現象，本社區其他建物亦有相同
      情形。而原告於98年底告知有漏水跡象，被告遂請訴外人
      正德水電行進行查驗，發現熱水管路年久生銹腐蝕，隨即
      更新修繕。嗣原告於99年初又告知尚未完全改善，被告委
      請訴外人光下工程公司進行勘查，並建議被告整間廁所瓷
      磚敲開，並將管線、浴缸及馬桶全數更換，加強防水層處
      理，至99年6月業已完成修繕工程。又系爭房屋屋齡長達
      21年，所有建築結構均未變更，亦非室內裝修及人為因素
      或施工不良等情事造成漏水，原告主張故意過失不法侵害
      他人權利之責，不能成立。況原告僅以電話告知並無參與
      查察及維護之責，亦未給予相當時間整修便提起訴訟，且
      提告時間點與事實不符，系爭房屋漏水情況均已修復。
（二）聲明：1.原告之訴及其假執行之聲請均駁回；2.如受不利
      判決，被告願供擔保請准宣告免為假執行。
三、原告主張其為門牌號碼新北市○○區○○路99巷22弄17號1
    樓之所有權人，被告則為門牌號碼新北市○○區○○路99巷
    22弄17號2樓建物之所有權人等情，業據提出建物登記簿謄
    本1份為證，被告就此亦不爭執，堪信原告此部分之主張為
    真實。再原告復主張於98年間，被告所有系爭2樓建物內因
    未施作防水層或防水層施工不良，致積水滲入水泥結構，造
    成原告所有系爭1樓建物浴室、客廳、陽台天花板嚴重滲漏
    水及壁面毀損，被告雖曾委託正德水電工程行修繕，但仍漏
    水情形不僅仍未改善，且漏水情形加劇等語，被告則以前開
    情詞置辯，是本件所應審究者，為被告所有系爭2樓建物是
    否有原告所主張未施作防水層或防水層施工不良，積水滲入
    水泥結構，造成原告所有系爭1樓建物浴室、客廳、陽台天
    花板嚴重滲漏水及壁面毀損之情事？如有，原告請求被告應
    容忍原告進入被告所有系爭2樓建物進行防水修復工程，有
    無理由？原告請求被告賠償漏水修復工程費與系爭房屋1樓
    修繕費用及精神慰撫金各項損害，有無理由？茲分別敘述如
    下。
四、原告主張被告所有系爭2樓建物，因於98年間未施作防水層
    或防水層施工不良，致積水滲入水泥結構，造成原告所有之
    系爭1樓建物浴室、客廳、陽台天花板嚴重滲漏水及壁面毀
    損，被告雖曾委託訴外人正德水電工程行修繕，但漏水不僅
    仍未改善，且漏水情形加劇，兩造於訴訟進行中會同勘查系
    爭2樓建物，發現被告僅針對系爭2樓建物內浴室施作防水層
    ，惟對於浴室牆面並未施作防水層，面盆排水管亦有漏水現
    象，且冷熱進水管、排水管、馬桶進水口，與磁磚縫隙均未
    採防水水泥填補完整，容易使水流到磁磚與防水層之間，造
    成防水層失效，而主臥室浴室門檻竟有漏水情形，進而造成
    浴室內水沿門檻至2樓客廳，並滲漏至1樓，另關於陽台、客
    廳等被告亦未進行修繕，且被告擅於2樓陽台加設造景水池
    ，將原排水口遮蔽改以水管引導排水，破壞原來陽台設施，
    僅以不耐久之Silicon填縫劑修補地板與牆壁交接處，再經
    兩造測試漏水情形後，2樓排糞管亦有漏水情形，致1樓浴室
    天花於99年12月20日發生漏水等語，被告則抗辯系爭2樓建
    物為屋齡21年之5層樓老舊公寓，早期建商鋼筋保護層不夠
    ，加上使用年限造成剝落現象，本社區其他建物亦有相同現
    象並非人為因素造成，而98年底原告告知1樓有漏水跡象，
    被告放下工作從馬祖赴往中和，便請訴外人正德水電工程行
    進行查驗，發現熱水管路年久生銹腐蝕，隨即更新修繕，系
    爭2樓建物於原告反應漏水前均未進行房屋裝潢改建情形，
    之後99年初原告又告知尚未完全改善，被告便請訴外人光下
    工程公司進行勘查及評估，並依其評估建議因房屋老舊將整
    間浴廁磁磚敲開，並將管線及浴缸馬桶全部更換，且加強防
    水層處理，惟因系爭2樓建物承租予訴外人黃秋月女士，被
    告商請承租人另覓房屋搬家，並於承租期間避免使用廁所盥
    洗，嗣後系爭二樓建物於99年6月均已修繕完成等語，則查
    ，本件經兩造於本院所協議同意之鑑定單位即新北市建築師
    公會進行鑑定之結果，就系爭1樓建物之漏水位置，經該鑑
    定單位進行鑑定後，共分為二大區域，第一區域漏水處為前
    陽台頂版與客廳頂版，第二區域漏水處為走廊頂版、餐廳頂
    版、前浴廁頂版、後浴廁頂版，此有鑑定報告1份在卷可參
    （見鑑定報告第4頁），茲就本院之認定及上開鑑定報告之
    鑑定內容析述如下：
（一）就原告請求被告應容忍其進入被告所有系爭2樓建物進行
      防水修復工程之部分：
   1、第一區域漏水處：
    (1)查第一區域漏水處係位於系爭1樓建物客廳入口處之前陽
      台頂版與客廳頂版（見鑑定報告第13頁），該處所對應之
      上方亦為系爭二樓建物之客廳入口處（見鑑定報告第17頁
      ），因該處未有設置任何給水或排水管線，故無管線漏水
      之可能。
    (2)次查，系爭2樓建物於並陽台所加設造景水池，亦非為第
      一區域漏水處之正上方，顯見造景水池並未破壞防水層，
      否則漏水處應為造景水池處之下方。
    (3)又查，被告於鑑定時陳稱已用矽力康填縫止水（見鑑定報
      告第3頁），並曾針對2樓前陽台地坪之磚縫及四周施作防
      水作用（見鑑定報告第5頁）。而經鑑定單位鑑定後，研
      判2樓前陽台地坪防水層目前有效（見鑑定報告第5頁），
      且鑑定報告結論認為：「前陽台及客廳頂版（即第一區域
      範圍）目前無漏水情形；前因該陽台地坪防水層失效，因
      積水造成滲漏，但經二樓屋主修復，目前一樓前陽台與客
      廳頂版滲水漬，應為修復前之漏水痕跡」（見鑑定報告第
      6頁），顯見被告針對2樓前陽台地坪之磚縫及四周施作防
      水作用後，已無漏水之情形。另查，被告於2樓前陽台，
      於地板與牆面交接處使用矽力康填縫止水，此有現場照片
      在卷可稽（見本院卷第88頁）。
    (4)綜上，因第一區域漏水處上方無管線漏水之可能，且造景
      水池亦非位於第一區域漏水處之正上方，又被告針對2樓
      前陽台地坪之磚縫及四周施作防水作用，並於地板與牆面
      交接處使用矽力康填縫止水後，已無漏水之情形，則第一
      區域漏水原因，應認係2樓前陽台之積水自前陽台地坪之
      磚縫，以及地板與牆面交接處向下滲漏，而造成1樓前陽
      台頂版與客廳頂版之漏水現象。
   2、第二區域漏水處：
    (1)查第二區域漏水處係位於系爭1樓建物之走廊頂版、餐廳
      頂版、前浴廁頂版、後浴廁頂版（見鑑定報告第13頁），
      該處所對應之上方亦為系爭2樓建物之走廊、餐廳、前浴
      廁、後浴廁（見鑑定報告第17頁），惟因浴廁不但設置有
      給水排水管線，且地板亦常處於潮濕狀態，則第二區域漏
      水來源應為浴廁。
    (2)次查，系爭1樓建物於98年間發生漏水後，被告曾委託訴
      外人正德水電工程行修繕，認為漏水原因為浴廁之熱水管
      久生銹腐蝕，隨即將熱水管改採明管方式，惟99年初原告
      又告知被告仍有漏水情形，此為兩造所不爭執，故可認漏
      水原因與熱水管無關。
    (3)又查，99年初原告又告知被告仍有漏水情形，被告即請訴
      外人光下工程公司將整間浴廁磁磚敲開，並將管線及浴缸
      馬桶全部更換，且加強防水層處理，而於99年6月間修繕
      完畢後，雖兩造於訴訟進行中會同勘查系爭2樓建物，發
      現面盆排水管有漏水現象，且冷熱進水管、排水管、馬桶
      進水口，與磁磚縫隙均未採防水水泥填補完整，主臥室浴
      室門檻與2樓排糞管有漏水情形，惟經被告針對上述缺失
      改善完成，嗣後並經鑑定單位鑑定結論認為：「標的物浴
      廁及餐廳走廊頂版（即第二區域範圍）目前亦無漏水情形
      ；前因2樓浴廁地坪防水層失效或水流至走廊及餐廳頂版
      ，以致滲水，業經2樓屋主修復，目前1樓走廊及餐廳頂版
      滲水漬，應為修復前之漏水痕跡」（見鑑定報告第5、6頁
      ）。則於被告將整間磁磚、管線、浴缸及馬桶全部更換，
      且加強防水層處理，並修復於訴訟進行中經兩造會同勘查
      系爭2樓建物之缺失後，已無漏水情形，顯見浴廁防水處
      理已達到效果。
    (4)綜上，因第二區域漏水來源應為浴廁，又漏水原因與熱水
      管無關，且被告加強整間浴廁防水層處理，並修復於訴訟
      進行中兩造會同勘查系爭2樓建物之缺失後，已無漏水情
      形，則第二區域漏水原因，應係為2樓浴廁之防水層失效
      後，因浴廁內之積水直接向下滲漏，且有部分積水亦自浴
      廁門檻向外滲漏後再向下滲漏，而造成1樓之漏水現象。
      此外，原告雖主張浴室牆面並未施作防水層，惟查，第二
      區域經鑑定單位測試鑑定後，現已無漏水之情形，且被告
      亦提出加強整間浴廁防水層處理之照片（見本院卷第65頁
      ），則被告抗辯已於浴室牆面施作防水層等語，即非不可
      採信。
   3、按公寓大廈管理條例第6條第2款固規定：「住戶應遵守下
      列事項：一、…。二、他住戶因維護、修繕專有部分、約
      定專用部分或設置管線，必須進入或使用其專有部分或約
      定專用部分時，不得拒絕」，而同條第3項固亦規定：「
      住戶違反第1項規定，經協調仍不履行時，住戶、管理負
      責人或管理委員會得按其性質請求各該主管機關或訴請法
      院為必要之處置」，惟查，因系爭1樓建物之第一與第二
      區域漏水處，經被告修復後，已無漏水現象，業如前述，
      是原告尚無再行進入被告之房屋內進行維護、修繕專有部
      分、約定專用部分或設置管線之必要，故原告請求被告容
      忍原告進入系爭2樓建物進行修復工程部分，尚屬無據，
      而難准許。
（二）原告請求被告賠償漏水修復工程費與系爭房屋1樓修繕費
      用及精神慰撫金各項損害，茲就原告各項請求，分別予以
      審酌如下：
   1、漏水修復工程費部分及系爭房屋1樓修繕費用部分：
      原告主張其因進行必要之漏水修復工程費用及系爭1樓建
      物之天花板、牆壁之修繕費用，則先行暫定為100,000元
      ，並請容許據事後鑑定結論予以增減請求等語，被告則辯
      以系爭建物完成於78年間，屋齡長達21年，所有建築結構
      均未變更也非室內裝修及人為因素或施工不良等情事，被
      告自無故意或過失不法侵害他人權利之責，且被告之房屋
      漏水情況均已修復，其所有修繕費用均由被告全額支付，
      並非原告所稱拒絕修繕等語，經查：
    (1)就漏水修復工程費部分：
      查因系爭1樓建物之第一與第二區域漏水處，經被告修復
      ，並經鑑定單位鑑定後，已無漏水現象，有如前述，故原
      告此部分之請求，不應准許。
    (2)就系爭房屋1樓修繕費用部分：
      「按土地上之建築物或其他工作物所致他人權利之損害，
      由工作物之所有人負賠償責任。但其對於設置或保管並無
      欠缺，或損害非因設置或保管有欠缺，或於防止損害之發
      生，已盡相當之注意者，不在此限」，民法第191條第1項
      定有明文。是除非工作物所有人能舉證證明上開法條但書
      所示之情形存在，得免負侵權行為損害賠償責任外，因土
      地上之工作物造成他人之損害，即依法推定工作物所有人
      有過失，而應負侵權行為損害賠償責任」（最高法院96
      年度台上字第689號判決意旨）。再按「民法第191條第1
      項所謂設置有欠缺，係指土地上之建築物或其他工作物，
      於建造之初即存有瑕疪而言。所謂保管有欠缺，係指於建
      造後未善為保管，致其物發生瑕疪而言」（最高法院50年
      度台上字第1464號判例意旨）。又按因故意或過失，不法
      侵害他人之權利者，負損害賠償責任，民法第184條第1項
      前段定有明文。且專有部分、約定專用部分之修繕、管理
      、維護，由各該區分所有權人或約定專用部分之使用人為
      之，並負擔其費用，公寓大廈管理條例第10條第1項復有
      明文。從而，被告就其專有部分依法自應盡修繕、管理、
      維護之責，如因未盡修繕、管理、維護責任致他人受有損
      害，其就建築物之保管自有欠缺，即亦有過失，則應依民
      法第184條第1項前段與第191條第1項規定負損害賠償責任
      。經查，系爭建物完成於78年間，至98年間漏水發生時，
      屋齡長達20年，此有系爭建物第二類謄本在卷可稽（見本
      院卷第8頁），則舊屋容易漏水，係屬常態，房屋所有人
      自應以善良管理人之注意善盡維修責任（最高法院85年台
      上字第1480號判決意旨參照）。倘怠於盡維修之注意，致
      損及其他樓層房屋，即屬過失侵害該區分所有權人之權利
      。次查，系爭1樓建物第一區域漏水原因，係為2樓前陽台
      之積水自前陽台地坪之磚縫，以及地板與牆面交接處向下
      滲漏所造成。而第二區域漏水原因，係為2樓浴廁之防水
      層失效後所造成。則因系爭建物係屬舊屋容易漏水，被告
      自應以善良管理人之注意善盡維修責任，惟被告陳稱於98
      年間發生系爭1樓建物漏水前，系爭2樓建物未曾進行裝潢
      改建，則被告應未曾維修其浴廁防水層、前陽台地坪磚縫
      ，以及地板與牆面交接處，而系爭1樓建物漏水原因，即
      為上開位置之積水向下滲漏所導致，且部分積水亦自浴廁
      門檻向外滲漏後再向下滲漏，並因此造成原告所有系爭1
      樓建物之浴室、客廳、陽台天花板嚴重滲漏水及壁面毀損
      ，故被告就建築物之保管自有欠缺，而有過失，則原告請
      求被告賠償其修繕費用，即非無據。而查，關於系爭1樓
      建物之修繕費用，經本院囑託新北市建築師公會鑑定結果
      ，認為目前浴室、客廳、陽台天花板頂版滲漬部分，已無
      漏水現象，惟該滲漬剝落呈白華風化損害，應予敲除清理
      重新粉刷後油漆復原，並按臺北縣（即新北市）建築物工
      程施工損壞鄰房鑑定手冊及參酌目前市場價格，鑑估後之
      修復費用計78,000元（見鑑定報告第7頁），是本院因認
      原告所得請求之修繕費用以78,000元為適當，至逾此範圍
      之請求，尚屬無據，應予駁回。
    (3)精神慰撫金部分：
      按不法侵害他人之身體、健康、名譽、自由、信用、隱私
      、貞操，或不法侵害其他人格法益而情節重大者，被害人
      雖非財產上之損害，亦得請求賠償相當之金額；其名譽被
      侵害者，並得請求回復名譽之適當處分，民法第195條定
      有明文。是精神慰撫金之請求，以人格權遭侵害，致使精
      神上受痛苦為必要。本件原告主張其因被告系爭2樓建物
      之漏水情形，造成原告房屋受有漏水之損害，此僅使原告
      產生財產上之損害，並非對原告之身體、生命、自由等人
      格權施以加害行為，且原告僅泛言其受有承受莫大的精神
      與健康折磨，心理之打擊非輕，家庭失和，精神痛苦不堪
      等語，就其受侵害者係屬何種人格法益、其實質內容為何
      ，及所受精神上痛苦亦為何，並未據舉證以實其說，是原
      告本於民法第195條第1項之規定，請求非財產上之損害，
      已難准許。況本件98年底原告告知被告1樓有漏水跡象，
      被告即請訴外人正德水電工程行進行查驗，發現熱水管路
      年久生銹腐蝕，隨即更新修繕，之後99年初原告又告知被
      告尚未完全改善，被告亦請訴外人光下工程公司將整間浴
      廁所磁磚敲開，並將管線及浴缸馬桶全部更換，且加強防
      水層處理，並於99年6月修繕完成，俱如前述，顯見被告
      於原告99年8月6日起訴前已針對漏水事件進行修復工作。
      嗣兩造於訴訟進行中會同勘查系爭2樓建物，雖仍發現有
      漏水與相關之缺失，惟相關之缺失業經被告改善，並經鑑
      定單位鑑定後，已無漏水現象，益徵被告並無拒絕修繕漏
      水之情事，是原告請求非財產上之損害，為無理由，應予
      駁回。
五、又按負損害賠償責任者，除法律另有規定或契約另有訂定外
    ，應回復他方損害發生前之原狀；又給付有確定期限者，債
    務人自期限屆滿時起，負遲延責任。給付無確定期限者，債
    務人於債權人得請求給付時，經其催告而末為給付，自受催
    告時起，負遲延責任。其經債權人起訴而送達訴狀，或依督
    促程序送達支付命令，或為其他相類之行為者，與催告有同
    一之效力；遲延之債務，以支付金錢為標的者，債權人得請
    求依法定利率計算之遲延利息。但約定利率較高者，仍從其
    約定利率；再應付利息之債務，其利率未經約定，亦無法律
    可據者，週年利息為5％。民法第213條、第229條及第233條
    第1項均有明定。綜上所述，原告依侵權行為損害賠償請求
    權，請求被告給付78,000元，及自起訴繕本送達之翌日即
    99年8月21日起至清償日止，按年息5%計算之利息，為有理
    由，應予准許；逾此範圍之請求，即屬無據，應予駁回。
六、原告陳明願供擔保請准宣告假執行，經核原告勝訴部分所命
    給付之金額未逾50萬元，本院爰依民事訴訟法第389條第1項
    第5款之規定，依職權宣告假執行。至於原告其餘敗訴部分
    ，其假執行之聲請，因訴之駁回而失所附麗，應予駁回。
七、本件事證已臻明確，兩造其餘攻擊、防禦方法及未經援用之
    證據，經本院審酌後，認為均不足以影響本判決之結果，爰
    不逐一論述，併此指明。
八、訴訟費用之依據：民事訴訟法第79條。
中    華    民    國   100    年    8     月    26    日
                  民事第三庭    法  官  邱靜琪
以上正本係照原本作成
如對本判決上訴，須於判決送達後20日內向本院提出上訴狀。如
委任律師提起上訴者，應一併繳納上訴審裁判費。
中    華    民    國   100    年    8     月    26    日
                                書記官  鄭美莉